臺灣臺南地方法院民事裁定
                                  109年度消債更字第394號
聲  請  人
即  債務人  黃浩宸即黃輝煌





上列當事人因消費者債務清理事件聲請更生，本院裁定如下：
    主  文
債務人黃浩宸即黃輝煌自民國109年12月7日17時起開始更生程
序；並命司法事務官進行本件更生程序。
    理  由
一、按債務人不能清償債務或有不能清償之虞，且無擔保或無優
    先權之債務總額未逾新臺幣（下同）12,000,000元者，於法
    院裁定開始清算程序或宣告破產前，得向法院聲請更生；債
    務人對於金融機構負債務者，在聲請更生或清算前，應向最
    大債權金融機構請求協商債務清償方案，或向其住、居所地
    之法院或鄉、鎮、市、區調解委員會聲請債務清理之調解；
    協商或調解成立者，債務人不得聲請更生或清算，但因不可
    歸責於己之事由，致履行有困難者，不在此限；法院開始更
    生程序之裁定，應載明其年、月、日、時，並即時發生效力
    ；法院裁定開始更生或清算程序後，得命司法事務官進行更
    生或清算程序；必要時，得選任律師、會計師或其他適當之
    自然人或法人一人為監督人或管理人，消費者債務清理條例
    第3條、第42條第1項、第45條第1項、第151條第1項、第7項
    、第16條第1項分別定有明文。
二、本件聲請意旨略以：聲請人即債務人黃浩宸自民國109年2月
    起任職於臺灣臺南地方法院（下稱臺南地方法院）擔任錄事
    乙職，薪資總額迄今約為204,352元，除此薪資收入外，名
    下尚有現金28,000元，然累積債務總金額已達2,520,000元
    ，均為無擔保或無優先權之債務，債務人有不能清償債務之
    情事，前已提出財產及收入狀況說明書、債權人清冊及債務
    人清冊，以書面向最大債權金融機構即元大商業銀行股份有
    限公司（下稱元大銀行）請求共同協商債務清償方案，而元
    大銀行雖提供「180期、利率0%、月繳6,538元」之還款方案
    ，惟債務人尚有摩根聯邦資產管理股份有限公司（下稱摩根
    聯邦資管公司）、元大國際資產管理股份有限公司（下稱元
    大資管公司）之債務無法納入協商，且債務人每月薪資收入
    扣除個人基本生活費用14,276元後，實無法負擔債權銀行所
    提出180期、利率0%、每月還款6,538元之還款條件，以致協
    商不成立，且其無擔保或無優先權之債務總額未逾1,200萬
    元，復未經法院裁定開始清算程序或宣告破產，爰依上開規
    定，提出前置協商不成立證明書、財產及收入狀況說明書、
    債權人清冊、債務人清冊，聲請更生等語。
三、按債務人對於金融機構負債務者，在聲請更生或清算前，應
    向最大債權金融機構請求協商債務清償方案，或向其住、居
    所地之法院或鄉、鎮、市、區調解委員會聲請債務清理之調
    解。債務人為前項請求或聲請，應以書面為之，並提出財產
    及收入狀況說明書、債權人及債務人清冊，及按債權人之人
    數提出繕本或影本，消費者債務清理條例第151條第1、2項
    分別定有明文。查債務人曾於100年12月27日向最大債權金
    融機構元大銀行申請債務協商，惟因債務人尚有積欠摩根聯
    邦資管公司、元大資管公司之債務無法納入協商範圍，致其
    無法接受元大銀行所提供之以總欠款1,176,907元、分180期
    、利率0%、每期繳款6,538元之還款方案，而協商不成立等
    情，業據債務人提出101年3月9日前置協商不成立通知書為
    證，復經本院依職權函詢元大銀行查明無訛，有元大銀行10
    9年11月6日民事陳報狀檢附協商資料在卷可稽，足認債務人
    確已與最大債權銀行踐行前置協商而不成立。又因債務人積
    欠摩根聯邦資管公司、元大資管公司之債務無法納入上開前
    置協商之範圍，本院乃依職權函詢該等債權人就現存債權餘
    額願意提供予債務人之最優惠債務清償方案為何，經渠等陳
    述意見如下（有渠等債權讓與證明書、債權計算書、債權憑
    證、繼續執行紀錄表、授信明細查詢單等資料在卷可憑）：
    ⒈摩根聯邦資管公司：債務人於本公司尚積欠信用卡、現金
      卡之無擔保債務共計2,444,583元，本公司願比照最大債
      權銀行方案辦理，無額外提供優惠還款方案。
    ⒉元大資管公司：債務人積欠本公司之債務總金額為520,447
      元，本公司願以總債權比照最大債權銀行方案。
    是以，以各債權人願意提供債務人之最優惠債務清償方案（
    即180期、利率0%）計算，則債務人每月至少需支付協商金
    額約23,010元（元大銀行6,538元+摩根聯邦資管公司2,444,
    583元/180期+元大資管公司520,447元/180期）。
四、債務人主張其自109年2月起任職於臺南地方法院擔任錄事乙
    職，薪資總額迄今約為204,352元等語，並提出臺南地方法
    院在職證明書、臺灣企銀活期儲蓄存款存摺為憑，惟依前開
    臺灣企銀活期儲蓄存款存摺所載，債務人自109年2月起至10
    9年11月止之各月薪資數額分別詳如附表所示，是債務人平
    均每月薪資收入應為28,935元（計算式詳如附表所載），堪
    予認定。
五、又債務人主張其負債總額為2,520,000元，均為無擔保或無
    優先權之債務，名下尚有現金28,000元，而債務人僅係一般
    消費者，未曾從事營業之事實，業據提出債權人清冊、債務
    人清冊、債務人之財產及收入狀況說明書、前置協商申請書
    、收入切結書、前置協商客戶面談紀錄表、前置協商不成立
    通知書、財政部高雄市國稅局95-99年綜合所得稅各類所得
    資料清單、財政部南區國稅局104-108綜合所得稅各類所得
    資料清單暨全國財產稅總歸戶財產查詢清單、財團法人金融
    聯合徵信中心查詢當事人綜合信用報告回覆書、中華民國人
    壽保險商業同業公會保險業通報作業資訊系統資料查詢結果
    回覆書、戶籍謄本、郵局存摺影本等為證，並經本院依職權
    調取債務人之勞、健保資料、電子稅務閘門財產所得調件明
    細表等後，互核相符，堪認債務人上開之主張，亦堪憑採。
六、本院審酌債務人每月平均薪資收入為28,935元；而債務人自
    陳其每月個人基本生活費用為14,276元，因該金額未逾行政
    院衛生福利部所公告109年臺南市每人每月最低生活費用每
    人每月為12,388元之1.2倍即14,866元之範圍（參酌消費者
    債務清理條例第64條之2第1項之規定），堪認為合理。準此
    計算，債務人每月收入28,935元扣除其最低生活費14,276元
    後，僅餘14,659元，顯無法負擔最大債權人元大銀行及摩根
    聯邦資管公司、元大資管公司所能提供予債務人之最優惠債
    務清償方案即每月應償還約23,010元之債務清償方案，是債
    務人確已達不能清償債務或有不能清償之虞之程度。 
七、綜上所述，依債務人之收入財產及必要生活支出之情形，已
    達不能清償債務或有不能清償之虞之程度，而債務人僅係一
    般消費者，未曾從事營業，其無擔保或無優先權之債務未逾
    1,200萬元，且債務人曾向最大債權金融機構元大銀行請求
    協商債務清償方案，惟協商不成立，且未經法院裁定開始清
    算程序或宣告破產，又查無消費者債務清理條例第6條第3項
    、第8條或第46條各款所定駁回更生聲請之事由存在，則債
    務人聲請更生，應屬有據，爰裁定如主文所示。
中　　華　　民　　國　　109 　年　　12　　月　　7 　　日
                  民事第二庭  法  官  洪碧雀
以上正本證明與原本無異。
本裁定不得抗告。
本裁定已於109年12月7日17時公告。
中　　華　　民　　國　　109 　年　　12　　月　　7 　　日
                              書記官  林政良

附表：債務人黃浩宸自109年2月起至109年11月止之薪資所得明細    薪資時間（民國）      薪資數額    （新臺幣）          109年2月   29,815元            109年3月           29,283元             1,350元（加班費） 109年4月   29,283元            109年5月   29,283元            109年6月   29,283元            109年7月   29,283元            109年8月   26,408元            109年9月   28,455元            109年10月  28,455元            109年11月  28,455元            合計       289,353元          109年2月至109年11月平均月薪：289,353元/10=28,935元